【裁判字號】    97,抗,1267
【裁判日期】    971030
【裁判案由】    聲請撤銷緩刑
【裁判全文】
臺灣高等法院臺中分院刑事裁定          97年度抗字第1267號
抗  告  人
即 受刑 人  甲○○
上列抗告人因檢察官聲請撤銷緩刑案件，不服臺灣臺中地方法院
中華民國97年9月8日裁定（97年度撤緩字第155號）提起抗告，
本院裁定如下：
    主  文
原裁定撤銷。
聲請駁回。
    理  由
一、抗告人抗告意旨略以：(一)抗告人於臺灣板橋地方法院96年
    度簡字第7982號詐欺案件中，係因其帳戶遭詐騙集團使用，
    被告為一幫助犯，並未參與詐騙之行為。而臺灣臺中地方法
    院96年度訴字第827號刑事案件，係因抗告人因販售健康食
    品有誇大之行為，為求訴訟經濟，故為認罪協商，抗告人並
    非惡意為之。原裁定僅以因該案被害人數眾多而均謂為抗告
    人所為，其並未審酌具體情況，以所犯罪名相同，且被害人
    數甚鉅因而謂緩刑之宣告難收預期效果，而撤銷抗告人緩刑
    之宣告。且板橋地方法院96年度簡字第7982號判決之事實，
    係發生於臺中地方法院96年度訴字第827號之前，並非於緩
    刑宣告之後再為犯罪，而抗告人於緩刑宣告後至今，均未有
    任何犯法之行為，何以謂抗告人於再次受刑之宣告而臆測緩
    刑難收預期效果，故原裁定撤銷緩刑之宣告顯不備理由。
    (二)查刑事訴訟法第476條規定：「緩刑之宣告應撤銷者，
    由受刑人所在地或其最後住所地之地方法院檢察官聲請該法
    院裁定之。」抗告人住所為「臺北縣中和市○○路128巷6弄
    10號5樓」，應由臺灣板橋地方法院檢察署向臺灣板橋地方
    法院為之，原裁定理應於程序上駁回臺灣臺中地方法院檢察
    署之聲請，顯與刑事訴訟法第476條之規定相左云云。
二、原裁定意旨略以：刑法第75條之1規定雖係於民國（下同）
    94 年2月2日公布增訂，並於95年7月1日施行，然依刑法施
    行法第6條之1規定，於95年6月30日以前，依舊法受緩刑之
    宣告，且迄95年7月1日新法施行後，仍在緩刑期內者，應逕
    適用增訂之刑法第75條之1規定，無庸比較新舊法。次按修
    正後刑法第75條之1第1項第1款規定，緩刑前因故意犯他罪
    ，而在緩刑期內受得易科罰金之有期徒刑、拘役或罰金之宣
    告確定，且足認原宣告之緩刑難收預期效果，而有執行刑罰
    之必要者，得撤銷其緩刑宣告。受刑人甲○○（下稱抗告人
    ）因詐欺案件，經原審法院於96年9月28日以96年度訴字第
    827號判決判處減為有期徒刑7月，緩刑2年，並於96年10月
    31日確定在案，又抗告人於緩刑前之90年9月4日，另犯詐欺
    罪，經臺灣板橋地方法院於97年2月29日以96年度簡字第798
    2號判處減為有期徒刑2月又15日，如易科罰金以銀元三百元
    折算一日，於97年7月16日確定等情，此有臺灣高等法院被
    告前案紀錄表、前開2案判決正本各一份在卷可稽。審酌抗
    告人一再觸犯詐欺罪刑，詐騙金額甚鉅，遭詐騙人數甚夥，
    足認原宣告之緩刑難收預期效果，而有執行刑罰之必要，認
    與刑法第七十五條之一第一項第一款之規定相符，自應撤銷
    其緩刑之宣告等語。
三、惟查，緩刑之宣告應撤銷者，應由受刑人所在地或其最後住
    所地之地方法院檢察官聲請該法院裁定之，刑事訴訟法第
    476 條定有明文。茲本件抗告人之住所地係在臺北縣中和市
    ○○路128巷6弄10號5樓，此有卷附臺灣高等法院被告前案
    紀錄表可佐，故檢察官向既非受刑人所在地，亦非其最後住
    所地之原審法院－臺灣臺中地方法院，聲請撤銷緩刑，依法
    自屬不合，乃原裁定疏未注意及此，猶將受刑人之緩刑宣告
    予以撤銷，顯有不當，抗告人抗告意旨執以指摘，為有理由
    ，應由本院將原裁定撤銷，並駁回檢察官上開撤銷緩刑宣告
    之聲請。
四、據上論結，應依刑事訴訟法第413條前段，裁定如主文。
中    華    民    國    97    年    10    月     30   日
            刑事第七庭    審判長法  官  林  榮  龍
                                法  官  鄭  永  玉
                                法  官  張  惠  立
上列正本證明與原本無異。
不得再抗告。
                                書記官  王  麗  英
中    華    民    國    97    年    10    月     30   日


司法院資訊處製作；財團法人民間司法改革基金會備份。
